【裁判字號】    90,易,316
【裁判日期】    900608
【裁判案由】    違反商標法
【裁判全文】
臺灣士林地方法院刑事判決                            九十年度易字第三一六號
    聲  請  人  台灣士林地方法院檢察署檢察官
    被      告  甲○○
右列被告因違反商標法案件，經檢察官聲請簡易判決處刑（九十年度偵字第二六六三
號），本院認為不宜逕以簡易判決處刑，改依通常程序審理判決如左：
    主  文
甲○○連續明知為於同一商品，使用相同及近似於他人註冊商標之圖樣之商品而販賣
，處有期徒刑肆月，如易科罰金，以參佰元折算壹日。
扣案之如附表二所示仿冒商標圖樣之商品均沒收。
    事  實
一、甲○○係台北市○○區○○路三之一號一樓「天才屋童裝行」之實際負責人，經
    營童裝買賣之業務，明知如附表一所示之商標圖樣，係日商三麗鷗股份有限公司
    （下稱三麗鷗公司）向經濟部中央標準局（嗣於八十八年一月二十六日改制為智
    慧財產局）申請註冊，分別於商標專用內，指定使用於如附表一所示之商品上，
    ，未經該商標專用權人之同意或授權，不得於同一商品或類似商品，使用相同或
    近似於此等註冊商標之圖樣，竟意圖販賣而於八十九年八月、九月間，在中國大
    陸廣州省東莞市集某服飾店內，以每套童裝折合新台幣（下同）四、五十元之低
    價購入仿冒如附表一所示商標圖樣之童裝約五十套，置放於行李箱內，搭機自香
    港由桃園中正國際機場入境，而輸入如附表二所示仿冒商標圖樣之商品。進而基
    於販賣之概括犯意，自八十九年九、十月間起，連續在天才屋童裝行內，以每件
    一百五十元不等之價格販賣予不特定顧客。迄於九十年二月十二日下午二時許，
    在上址為警當場查獲，並扣得如附表二所示之仿四十四件。
二、案經日商三麗鷗股份有限公司訴由台北市政府警察局中山分局報請台灣士林地方
    法院檢察署檢察官偵查聲請簡易判決處刑。
    理  由
一、訊據被告甲○○矢口否認涉有右揭犯行，辯稱：伊不知道購買之童裝係仿冒商標
    圖樣的商品，且經海關檢查，亦無問題云云。經查：
  （一）、右揭事實，業據告訴人日商三麗鷗公司代理人指訴綦詳，並有如附表二所
          示之仿冒商標圖樣之童裝四十四件扣案可證。而如附表一所示之商標圖樣
          ，係三麗鷗公司申請註冊，分別於商標專用內，指定使用於如附表一所示
          之商品上，有經濟部智慧財產局之中華民國商標註冊證影本二紙在卷可稽
          。
  （二）、附表一所示之商標圖樣，廣見於各類廣告媒體，為大眾所共知之知名商標
          ，被告自七十八年起即經營「天才屋童裝行」專賣童裝衣物，豈會不識該
          商標。又被告自承自大陸廣州以折合新台幣約四、五十元之價格購入如附
          表二所示之童裝，再以一百五十元不等之低價售出。其以遠低於代理商之
          價格購入上開童裝，再以遠低於市價之價格售出。而上開童裝，復無三麗
          鷗公司之吊牌標示、授權標示及防仿冒之標籤，按諸通常經驗，其應知所
          販賣之童裝係仿冒商標圖樣之童裝冒商標圖樣之童裝信無疑義。
  （三）、商標之近似與否，應就其文字、圖形或記號，異時異地為隔離及通體之觀
          察為標準，而扣案之如附表二所示之童裝上之小貓圖形及ＨＥＬＬＯ  Ｋ
          ＩＴＴＹ文字與告訴人取得商標專用權之商標圖樣，經勘驗結果，或圖形
          相同但文字不同或圖形稍有差異，惟一般消費者施以普通之注意，異時異
          地隔離觀察，實易滋混淆而有誤認之虞，二者之商標圖樣應屬相同或近似
          ，有檢察官及本院勘驗筆錄在卷可參。至告訴人另指訴警局所移送載有Ｈ
          ＡＰＰＹ  ＢＥＡＲ字樣之粉紅色上衣一套上之圖形亦與告訴人之商標圖
          樣近似，惟觀諸該上衣之小熊圖形，小熊之耳朵形狀與告訴人之小貓之耳
          朵形狀並不同，且該小熊有嘴巴，小貓則無，且小熊下方並佐有ＨＡＰＰ
          Ｙ  ＢＥＡＲ字樣，一般消費者尚不致於將該小熊圖形誤認係告訴人之小
          貓圖形，此部分並未違反商標法，併此敘明。
    綜上所述，被告所辯要屬事後畏罪卸責之詞，不足採信。事證明確，被告犯行堪
    以認定。
二、核被告甲○○所為，係犯商標法第六十三條之明知仿冒商標商品而販賣罪，其意
    圖販賣而輸入並陳列仿冒商標商品之低度行為，為販賣仿冒商標商品之高度行為
    所吸收，不另論罪。被告先後多次犯行，時間緊接，觸犯構成要件相同之罪名，
    顯係基於概括犯意為之，為連續犯，應依刑法第五十六條規定以一罪論，並加重
    其刑。爰審酌被告犯罪之動機、目的、手段、素行、其販賣仿冒商品之時間、數
    量，影響真正商標權所表彰之品質及商譽，造成告訴人營業損失及妨礙社會交易
    秩序與犯罪後之態度等一切情狀，量處如主文所示之刑，並諭知易科罰金之折算
    標準，以示懲儆。又按行為後法律有變更者，適用裁判時之法律。但裁判前之法
    律有利於行為人者，適用最有利於行為人之法律，刑法第二條第一項定有明文。
    有關刑法第四十一條關於易科罰金之規定，業經立法院於九十年一月四日修正通
    過，並經總統於同年月十日明令公布，並於同年月十二日生效施行，觀諸上開修
    正後得易科罰金之規定：「犯最重本刑為五年以下有期徒刑以下之刑之罪，而受
    六個月以下有期徒刑或拘役之宣告，因身體、教育、職業、家庭之關係或其他正
    當事由，執行顯有困難者，得以一元以上三元以下折算一日，易科罰金。但確因
    不執行所宣告之刑，難收矯正之效，或難以維持法秩序者，不在此限。」較修正
    前同條所定：「犯最重本刑為三年以下有期徒刑以下之刑之罪，而受六月以下有
    期徒刑或拘役之宣告，因身體、教育、職業、家庭之關係，執行顯有困難者，得
    以一元以上三元以下折算一日，易科罰金」之內容顯然有利於被告。本件被告既
    係犯最重本刑為一年以下有期徒刑之本罪，且量處有期徒刑四月，揆諸前揭說明
    ，自應依修正後刑法第四十一條第一項前段規定，諭知如易科罰金以銀元三百元
    折算一日。
三、扣案如附表所示之物品均係被告犯商標法第六十三條之罪所販賣之物，並依商標
    法第六十四條之規定宣告沒收之。
據上論斷，應依刑事訴訟法第四百五十二條、第二百九十九條第一項前段，商標法第
六十三條、第六十四條，刑法第二條第一項前段、第十一條、第五十六條、第四十一
條第一項前段、罰金罰鍰提高標準條例第二條判決如主文。
本案經檢察官陳文哲到庭執行職務
中      華      民      國      九十      年      六      月     八     日
                                      臺灣士林地方法院刑事第二庭
                                          法  官  楊  智  勝
右正本證明與原本無異。
如不服本判決，應於判決送達後十日內，向本院提出上訴狀。
                                          書記官  曾  韻  蒔
中      華      民      國      九十      年       六     月   十三    日
附錄本案判決法條全文
商標法第六十三條
明知為前條商品而販賣、意圖販賣而陳列、輸出或輸入者，處一年以下有期徒刑、拘
役或科或併科新臺幣五萬元以下罰金。
商標法第六十四條
犯前二條之罪所製造、販賣、陳列、輸出或輸入之商品不問屬於犯人與否，沒收之。


司法院資訊處製作；財團法人民間司法改革基金會備份。
